【裁判字號】    99,訴,38
【裁判日期】    990222
【裁判案由】    違反毒品危害防制條例
【裁判全文】
臺灣花蓮地方法院刑事判決                99年度訴字第38號
公  訴  人  臺灣花蓮地方法院檢察署檢察官
被      告  甲○○
上列被告因違反毒品危害防制條例案件，經檢察官提起公訴（99
年度毒偵字第3 號），被告於準備程序進行中，就被訴事實為有
罪之陳述，經本院合議庭裁定由受命法官獨任進行簡式審判程序
，判決如下：
    主  文
甲○○施用第一級毒品，處有期徒刑玖月。扣案之注射針筒壹支
、橡皮管壹條，均沒收。
    事  實
一、甲○○有下列施用毒品執行觀察、勒戒、強制戒治，以及前
    案紀錄：
（一）前因施用毒品案件，經本院以96年度毒聲字第14裁定送觀
      察、勒戒後，認有繼續施用毒品傾向，再經本院以96年度
      毒聲字第97號裁定令入戒治處所施以強制戒治，其期間為
      6 個月以上，至無繼續強制戒治之必要為止，但最長不得
      逾1年，嗣因無強制戒治之必要，於民國97年5月30日釋放
      出所，經臺灣花蓮地方法院檢察署檢察官以97年度戒毒偵
      字第28號為不起訴處分確定。
（二）又因施用毒品案件，經本院於98年7月6日，以98年度訴字
      第196號判決判處有期徒刑8月確定；另因施用毒品案件，
      經本院於98年9月21日，以98年訴字332號判決判處有期徒
      刑8月確定。上開二刑再經本院以98年聲字783號裁定應執
      行有期徒刑1年3月確定。（現執行中，不構成累犯）
二、詎甲○○仍不思戒除毒癮，基於施用第一級毒品海洛因之犯
    意，於98年12月2日上午8、9 時許間之不詳時間，在其友人
    位於花蓮縣吉安鄉○○○街140巷6號住處內，以將海洛因加
    入生理食鹽水混合並置入注射針筒內，再持橡皮管綁住左手
    腕附近，待左手虎口處之靜脈血管浮起後，即持注射針筒注
    入之方式，非法施用第一級毒品海洛因1 次。嗣其因另案遭
    通緝，於98年12月2日上午11時45 分為警逮捕，並當場扣得
    其所有，供施用海洛因之上開注射針筒1支、橡皮管1條等物
    ，且採集其尿液送驗結果，呈海洛因代謝物即嗎啡陽性反應
    ，而悉上情。
三、案經內政部警政署花蓮港務警察局移送臺灣花蓮地方法院檢
    察署檢察官偵查起訴。
    理  由
一、本案被告甲○○所犯者，非為死刑、無期徒刑、最輕本刑為
    3 年以上有期徒刑之罪或高等法院管轄第一審案件，其於準
    備程序進行中，先就被訴事實為有罪之陳述，經告知其簡式
    審判程序之旨，並聽取公訴人及被告之意見後，本院依刑事
    訴訟法第273條之1第1 項之規定，裁定由受命法官獨任進行
    簡式審判程序，且依同法第273條之2規定，簡式審判程序之
    證據調查，不受第159條第1項、第161條之2、第161條之3、
    第163條之1及第164條至第170條規定之限制，合先敘明。
二、上揭事實，業據被告於偵訊及本院準備程序、審理時，均坦
    承不諱；又經警得其同意後所採集之尿液經送驗結果，呈嗎
    啡陽性反應一節，有勘察採證同意書、偵辦毒品案件嫌犯姓
    名尿液編號對照表及慈濟大學濫用藥物檢驗中心檢驗總表影
    本各1 份在卷可稽，復有被告所有，供其施用第一級毒品海
    洛因所用之注射針筒1支、橡皮管1條扣案為證。再者，其前
    因施用毒品案件，經本院裁定送觀察、勒戒後，認有繼續施
    用毒品傾向，再經本院裁定令入戒治處所施以強制戒治，嗣
    因無強制戒治之必要，於97年5月30 日釋放出所，經臺灣花
    蓮地方法院檢察署檢察官以97年度戒毒偵字第28號為不起訴
    處分確定一節，亦有被告之全國施用毒品案件紀錄表、臺灣
    高等法院被告前案紀錄表及該不起訴處分書各1 份附卷可考
    ；是被告於上述犯施用毒品案件經強制戒治執行完畢釋放後
    ，5 年內業已再犯如事實欄一、（二）所示之各該施用毒品
    案件，並經判處罪刑確定後，又再犯本案施用第一級毒品罪
    ，其任意自白復與事實相符，據此，本案罪證明確，其犯行
    洵堪認定，自應依法論科。
三、
（一）查海洛因係屬毒品危害防制條例第2條第2 項第1款所列管
      之第一級毒品，任何人均不得非法施用，是核被告所為，
      係犯毒品危害防制條例第10條第1 項之施用第一級毒品罪
      。其持有第一級毒品海洛因之低度行為，應為其施用之高
      度行為所吸收，不另論罪。
（二）爰審酌被告前科累累，素行不佳，屢因施用毒品案件，經
      觀察、勒戒、強制戒治及入監服刑等矯治措施後，無視各
      式毒品對己身之戕害及對社會治安所衍生之重大影響，不
      思惕勵己行，復未能珍惜檢察官予以緩起訴之寬典，仍繼
      續施用毒品，致該緩起訴處分遭檢察官依法撤銷並訴追之
      ，自制能力薄弱，惟其犯後均能坦承犯行，態度良好等一
      切情狀，量處如主文所示之刑，以示懲儆。
（三）另扣案之注射針筒1支、橡皮管1條，均為被告所有，供其
      犯本案施用第一級毒品罪所用之物，併依刑法第38條第 1
      項第2款、第3項前段規定宣告沒收之。
據上論斷，依刑事訴訟法第273條之1第1項、第299條第1 項前段
、毒品危害防制條例第10條第1項、第23條第2項、刑法第11條前
段、第38條第1項第2款、第3項前段，判決如主文。
本案經檢察官黃蘭雅到庭執行職務。
中    華    民    國    99    年    2     月    22    日
                  刑事第四庭    法  官  黃鴻達
以上正本證明與原本無異。
如不服本判決應於收受送達後10日內向本院提出上訴書狀，並應
敘述具體理由。其未敘述上訴理由者，應於上訴期間屆滿後20日
內向本院補提理由書(均須按他造當事人之人數附繕本)「切勿逕
送上級法院」。
中    華    民    國    99    年    2     月    22    日
                                書記官
附錄本判決論罪之法律條文：
毒品危害防制條例第10條
施用第一級毒品者，處 6 月以上 5 年以下有期徒刑。
施用第二級毒品者，處 3 年以下有期徒刑。
毒品危害防制條例第23條
依第20條第2 項強制戒治期滿，應即釋放，由檢察官為不起訴之
處分或少年法院（地方法院少年法庭）為不付審理之裁定。觀察
、勒戒或強制戒治執行完畢釋放後，五年內再犯第10條之罪者，
檢察官或少年法院（地方法院少年法庭）應依法追訴或裁定交付
審理。

司法院資訊處製作；財團法人民間司法改革基金會備份。
